【裁判字號】    90,抗,50
【裁判日期】    900228
【裁判案由】    沒入保證金
【裁判全文】
臺灣高等法院臺中分院刑事裁定                          九十年度抗字第五號
    抗  告  人  臺灣苗栗地方法院檢察署檢察官
    具  保  人  乙○○
    被      告  甲○○
右列抗告人因被告殺人未遂案件，聲請沒入保證金，不服台灣苗栗地方法院中華民國
八十九年十一月二十一日第一審裁定（八十九年度執聲字第七六七號、八十九年度執
聲沒字第四一號），提起抗告，本院裁定如左：
    主      文
原裁定撤銷。
乙○○繳納之保證金新台幣柒萬元，沒入之。
    理      由
一、聲請及抗告意旨略以：具保人乙○○因被告甲○○殺人未遂罪，前經指定保證金
    新台幣（下同）七萬元，由乙○○繳納現金後，已將被告停止押，茲因被告逃
    匿，依刑事訴訟法第一百十八條規定應沒入保證金，爰依同法第一百二十一條第
    一項規定聲請沒入保證金，經原審裁定駁回。原審裁定以被告因竊盜案在臺灣臺
    北看守所服刑，惟查在該所服刑之甲○○與本案被告甲○○之身分證字號不同，
    顯非同一人，原裁定將該受刑人誤為本案被告尚有誤會等語。
二、原審法院駁回抗告人之聲請，理由為「被告殺人未遂案件經有罪判決確定，被告
    於執行中逃匿未到案執行，經臺灣苗栗地方法院檢察署向本院聲請沒入具保人繳
    納之保證金，該沒入保證金案於民國八十九年十月二十五日繫屬本院，本股則於
    八十九年十一月一日收案，惟經本院向該署承辦股電詢結果，被告已於八十九年
    五月十六日另因竊盜案現於臺灣臺北看守所受刑中，有電話紀錄表一份在卷可憑
    ，被告既經緝獲歸案，即不可再謂其逃匿，具保人所繳納之保證金自不得再予裁
    定沒入。」。
三、經查，被告確因犯殺人未遂案件，前經指定保證金七萬元，由具保人乙○○於八
    十七年八月十九日繳納現金後，將被告停止羈押，而被告於案件確定後逃匿，致
    受囑託代執行之台灣屏東地方法院檢察署檢察官傳喚、拘提無著等情，此有刑事
    保證書影本、台灣屏東地方法院檢察署致台灣苗栗地方法院檢察署之函影本各一
    件在卷可稽，另因竊盜案於八十九年五月十六日入臺灣臺北監獄臺北分監（原審
    誤為臺北看守所）服刑之甲○○，其出生年月日雖與本件被告甲○○同為五十三
    年九月二十日，然本件被告之身分證字號為Ｚ000000000號，住居所為
    屏東縣新園鄉○○村○○路七號，而在上開分監服刑之甲○○身分證字號為Ｚ0
    00000000號，住居所為雲林縣水林鄉○○村○○路八十一號，並非同一
    人等情，有戶籍謄本二份、刑案人犯在監所最新資料系統查詢結果表、臺灣臺北
    看守所在監或出監受刑人資料查詢表、臺灣臺北看守所簡覆表附卷可稽，本件被
    告並未因案在監服刑至為明顯，依前揭規定，抗告人聲請沒入具保人乙○○繳納
    之保證金七萬元，原審法院即應予准許。從而，原裁定駁回聲請人之聲請，即有
    未合，聲請人提起抗告，為有理由，應由本院撤銷原裁定，並另為准許沒入保證
    金之裁定。
四、據上論斷，應依刑事訴訟法第四百十三條、第一百二十一條第一項，裁定如主文
    。
中      華      民      國    九  十      年     二       月   二十八   日
                              台灣高等法院台中分院刑事第八庭
                                    審判長法  官  陳  賢  慧
                                          法  官  劉  榮  服
                                          法  官  林  輝  煌
右正本證明與原本無異。
不得再抗告。
                                          書記官  廖  次  芬
中      華      民      國    九  十      年     三       月    五      日
                                                                        Ｋ


司法院資訊處製作；財團法人民間司法改革基金會備份。
